【裁判字號】    97,裁,4779
【裁判日期】    971023
【裁判案由】    營利事業所得稅
【裁判全文】
最  高  行  政  法  院  裁  定
                                      97年度裁字第4779號
上  訴  人  創唯達實業股份有限公司
代  表  人  甲○○
訴訟代理人  許祺昌
被 上訴 人  財政部臺灣省北區國稅局
代  表  人  陳文宗
                        送達代收人  乙○○
上列當事人間營利事業所得稅事件，上訴人對於中華民國95年9
月14日臺北高等行政法院94年度訴字第3738號判決，提起上訴，
本院裁定如下：
    主  文
上訴駁回。
上訴審訴訟費用由上訴人負擔。
    理  由
一、按對於高等行政法院判決之上訴，非以其違背法令為理由，
    不得為之，行政訴訟法第242條定有明文。依同法第243條第
    1項規定，判決不適用法規或適用不當者，為違背法令；而
    判決有同條第2項所列各款情形之一者，為當然違背法令。
    是當事人對於高等行政法院判決上訴，如依行政訴訟法第24
    3條第1項規定，以高等行政法院判決有不適用法規或適用不
    當為理由時，其上訴狀或理由書應有具體之指摘，並揭示該
    法規之條項或其內容；若係成文法以外之法則，應揭示該法
    則之旨趣；倘為司法院解釋或本院之判例，則應揭示該判解
    之字號或其內容。如以行政訴訟法第243條第2項所列各款情
    形為理由時，其上訴狀或理由書，應揭示合於該條項各款之
    事實。上訴狀或理由書如未依此項方法表明，或其所表明者
    與上開法條規定不合時，即難認為已對高等行政法院判決之
    違背法令有具體之指摘，其上訴自難認為合法。
二、本件上訴人對於高等行政法院判決上訴，主張：上訴人帳列
    代各關係企業支付款項新台幣(下同)12,049,474元及預付購
    置設備款199,013,702元係預付股東投資之款項(下稱系爭款
    項)，核屬買賣關係所生預付貨款，不構成營利事業所得稅
    查核準則(下稱查核準則)第36條之1「資金貸與他人」情形
    ；且該查核準則之性質既非法律亦無法律之具體授權，被上
    訴人援引作為本案設算利息收入之依據，違反法律保留原則
    ，原判決未予審查，即屬違背法令；縱認系爭款項係資金借
    貸，亦應先扣除上訴人對同一訴外人因購置商品所欠債務；
    綜上，原審認定本案基礎法律關係為借貸，並以查核準則第
    36條之1相繩，顯然違反經驗、論理及證據法則，亦有不備
    理由之違誤等語。雖以該判決違背法令為由，惟核其上訴理
    由，係就原審取捨證據、認定事實之職權行使，指摘其為不
    當，並就原審已論斷者，泛言未論斷，或就原審所為論斷，
    泛言其論斷矛盾，而非具體表明合於不適用法規、適用法規
    不當、或行政訴訟法第243條第2項所列各款之情形，難認對
    該判決之如何違背法令已有具體之指摘，依首開規定及說明
    ，應認其上訴為不合法。至於上訴人購置商品所積欠之貨款
    ，在未抵銷前，本不生債務扣除及設算利息之問題。另查核
    準則係規定有關營利事業所得稅結算申報之調查、審核等事
    項，其中第36條之1乃為執行所得稅法正確計算營利事業所
    得額所為設算利息之技術性、細節性事項規定，為簡化稽徵
    作業所必要，並未逾越所得稅法等相關規定，亦未加重人民
    負擔，與法律保留原則無違，併予指明。
三、據上論結，本件上訴為不合法。依行政訴訟法第249條第1項
    前段、第104條、民事訴訟法第95條、第78條，裁定如主文
    。
中    華    民    國    97    年    10    月    23    日
                    最高行政法院第三庭
                        審判長法官  黃  璽  君
                              法官  侯  東  昇
                              法官  鄭  忠  仁
                              法官  黃  本  仁
                              法官  吳  東  都
以  上  正  本  證  明  與  原  本  無  異
中    華    民    國    97    年    10    月    24    日
                              書記官  王  福  瀛


司法院資訊處製作；財團法人民間司法改革基金會備份。
